臺灣高雄地方法院刑事判決　　　　　　　93年度訴字第2675號
公　訴　人　臺灣高雄地方法院檢察署檢察官
被　　　告　丙○○　男　33歲.
指定辯護人　本院公設辯護人　乙○○
上列被告因違反槍砲彈藥刀械管制條例案件，經檢察官提起公訴
（93年度偵字第16685號），本院判決如下：
    主  文
丙○○未經許可，寄藏可發射子彈具有殺傷力之改造手槍，處有
期徒刑壹年貳月，併科罰金新臺幣伍萬元，罰金如易服勞役，以
銀元佰元（即新臺幣玖佰元）折算壹日。扣案可發射子彈具有
殺傷力之仿DERRINGER 雙管手槍製造之玩具手槍車通槍管內阻鐵
而成之改造手槍（含彈匣壹個，槍枝管制編號為0000000000號）
壹枝、土造金屬槍管壹枝，均沒收之。
    事  實
一、丙○○明知未經許可，不得無故持有、寄藏可發射子彈具殺
    傷力之各式槍、彈及槍砲彈藥主要組成零件，竟基於持有、
    寄藏可發射子彈具有殺傷力改造手槍、子彈及槍砲彈藥主要
    組成零件之犯意，於民國93年6、7月間某日，在其位於高雄
    市○鎮區○○路36巷11號5 樓住處，受真實姓名、年籍均不
    詳綽號「順仔」之成年男子委託，收受保管仿DERRINGER 雙
    管手槍製造之玩具手槍車通槍管內阻鐵而成之改造手槍1 枝
    （含彈匣1 個，槍枝管制編號：0000000000號）、具有殺傷
    力之改造子彈2 顆（業送鑑定經實際試射擊發完畢），經公
    告列為槍砲彈藥之主要組成零件之土造金屬槍管1 枝，並將
    之藏放在其前揭住處房間內，而持有寄藏之。嗣於93年8 月
    21 日 中午12時50分許，經警持搜索票在上址丙○○之房間
    內查獲，並扣得具有殺傷力之仿DERRINGER 雙管手槍製造之
    玩具手槍車通槍管內阻鐵而成之改造手槍（含彈匣1 個，槍
    枝管制編號為0000000000號）1 枝、具有殺傷力之改造子彈
    2 顆（業送鑑定經實際試擊發完畢）、經公告列為槍砲彈藥
    之主要組成零件之土造金屬槍管1 枝，而查悉上情。
二、案經高雄市政府警察局前鎮分局報請臺灣高雄地方法院檢察
    署檢察官偵查起訴。
    理  由
一、上揭犯罪事實，業據被告丙○○坦承不諱，且有證人即執行
    搜索之員警錢燦輝於偵查時證述明確，並有扣押筆錄、扣押
    物品目錄表、查獲物品照片8 幀在卷可稽（證人錢燦輝於偵
    查中業經具結，並無顯無不可信之情況，且被告亦不爭執證
    人錢燦輝於偵查中之陳述之證據能力，則證人錢燦輝於偵查
    中之陳述當具有證據能力），亦有扣案改造手槍1 枝、子彈
    2 顆、土造金屬槍管1 枝可按。又扣案之改造手槍1 枝、子
    彈2 顆均經送內政部警政署刑事警察局鑑定結果認：扣案槍
    枝1 枝係由仿DERRINGER 雙管手槍製造之玩具手槍車通槍管
    內阻鐵而成之改造手槍，機械性能良好，可擊發適用子彈，
    認具殺傷力；扣案子彈2 顆，其中1 顆，係由口徑9mm 制式
    彈殼加裝直徑約9.0m m金屬彈頭組合而成之改造子彈，經檢
    視，底火皿均有撞擊痕，經實際試射，可擊發，認具有殺傷
    力；另1 顆係由口徑7.65制式彈殼加裝直徑約7.7 mm金屬彈
    頭組合而成之改造子彈，經檢視，底火皿有撞擊痕，經實際
    試射，可擊發，認具殺傷力，此有該局93年10 月8日刑鑑字
    第0930181602號鑑定書在卷可稽。又扣案之土造金屬槍管1
    枝，經送驗結果，係土造金屬槍管半成品，屬內政部86年11
    月24日台（86）內警字第8670683 號公告之槍砲彈藥主要組
    成零件，有內政部警政署刑事警察局刑鑑字第0930250760號
    函、94年3 月11日內授警字第0940002933號函各1 份在卷可
    稽。足認上揭扣案之改造手槍、改造子彈具有殺傷力，土造
    金屬槍管則為槍砲彈藥主要組成零件。本案事證明確，被告
    犯行堪以認定。
二、按修正前槍砲彈藥刀械管制條例第10條規定所稱之「模型槍
    」，係指原設計非供殺敵、獵物，而使用特殊（空白）子彈
    ，可供田徑比賽起步信號、亦可供以嚇退野獸，或射擊訓練
    等用途之金屬材質槍枝，而同條例第11條所稱之「其他可發
    射金屬或子彈具有殺傷力之槍枝」，係指改造模型槍以外經
    製造、改造具殺傷力之其他槍枝。核被告寄藏持有上開仿
    DERRINGER 雙管手槍製造之玩具手槍車通槍管內阻鐵而成之
    改造手槍1 枝之行為，係犯修正前槍砲彈藥刀械管制條例第
    11條第4 項之未經許可寄藏可發射子彈具有殺傷力之槍枝罪
    ；被告寄藏持有上開具殺傷力之改造子彈2 顆之行為，係犯
    槍砲彈藥刀械管制條例第12條第4 項之寄藏子彈罪；被告寄
    藏槍砲彈藥主要組成零件之土造槍枝1 枝，係犯槍砲彈藥刀
    械管制條例第13條第4 項寄藏槍砲彈藥主要組成零件。惟被
    告行為後，槍砲彈藥刀械管制條例已於94年1 月26日修正公
    布，修正第8 條，刪除第11條，即將第11條第4項 「未經許
    可，持有、寄藏或意圖販賣而陳列第1 項所列槍砲者，處1
    年以上7 年以下有期徒刑，併科新台幣7 百萬元以下罰金。
    」之規定納入第8 條第4 項之中，而提高刑度，成為「未經
    許可，持有、寄藏或意圖販賣而陳列第1 項所列槍砲者，處
    3 年以上10年以下有期徒刑，併科新台幣7 百萬元以下罰金
    。」，行為後法律變更，經比較新舊法律，依刑法第2 條第
    1 項但書規定，自應適用有利於行為人之舊法處斷，就寄藏
    改造手槍部分，即應依修正前槍砲彈藥刀械管制條例第11條
    第4 項處罰之。被告一行為而非法寄藏改造手槍、改造子彈
    、及槍砲彈藥主要組成零件，乃一行為觸犯數罪名，為想像
    競合犯，應從一重依修正前槍砲彈藥刀械管制條例第11條第
    4 項之未經許可寄藏可發射子彈具有殺傷力之槍枝罪處斷。
    被告接受「順仔」之交付而持有寄藏槍、彈及槍砲彈藥之主
    要組成零件，寄藏之受人委託代人保管，其保管之本身所為
    之「持有」，係「寄藏」之當然結果，法律上自宜僅就「寄
    藏」行為為包括之評價，不應另就「持有」予以論罪（最高
    法院74年台上字第3400號判例參照）。扣案之土造金屬槍管
    1 枝係經公告之槍砲彈藥之主要組成零件，公訴人漏未斟酌
    此點，而漏未論列槍砲彈藥刀械管制條例第13條第4 項之罪
    ，惟此部分與起訴非法寄藏槍、彈部分，具有想像競合犯之
    裁判上一罪關係，為起訴效力所及，本院自得併予審理，附
    此敘明。爰酌審被告非法受他人之託寄藏槍、彈屬高度危險
    之物品，非經主管機關許可不得擅自持有寄藏，以維社會大
    眾安全，被告無故寄藏上開槍、彈、槍砲彈藥主要組成零件
    ，影響社會治安至深且鉅，念被告犯後坦承、犯行態度良好
    ，並未持之以犯罪，且其所寄藏之時間不長等一切情狀，量
    處如主文所示之刑，並依法諭知罰金如易服勞役之折算標準
    。扣案具有殺傷力之仿DERRINGER 雙管手槍製造之玩具手槍
    車通槍管內阻鐵而成之改造手槍1 枝（含彈匣1 個，槍枝管
    制編號：0000000000號）、土造金屬槍管1 枝，為違禁物，
    爰依刑法第38條第1 項第1 款規定，宣告沒收之。另扣案之
    改造子彈2 顆，業經送驗實際試射擊發而滅失，爰不併予宣
    告沒收之。
據上論斷，應依刑事訴訟法第299 條第1 項前段，修正前槍砲彈
藥刀械管制條例第11條第4 項、第12條第4 項、第13條第4 項，
刑法第11條前段、第2 條第1 項但書、第55條、第42條第2 項、
第38條第1 項第1 款，罰金罰鍰提高標準條例第2 條，現行法規
所定貨幣單位折算新台幣條例第2 條，判決如主文。
本案經檢察官甲○○到庭執行職務。
中　　華　　民　　國　　94　　年　　5　　月　　17　　日
                  刑事第十三庭  審判長法　官  何秀燕
                                      法　官  楊智守
                                      法　官  陳月雯
以上正本證明與原本無異。
如不服本判決，應於判決送達後10日內，向本院提出上訴狀。
中　　華　　民　　國　　94　　年　　5　　月　　17　　日
                                      書記官  林佳蓉
